【裁判字號】    95,聲更,4
【裁判日期】    951127
【裁判案由】    定應執行刑
【裁判全文】
臺灣士林地方法院刑事裁定               95年度聲更字第4號
聲  請  人  臺灣士林地方法院檢察署檢察官
被      告  甲○○
                    （現於臺灣基隆監獄執行中）
上列聲請人因受刑人數罪併罰有二裁判以上，聲請定其應執行之
刑，本院裁定如下：
    主  文
甲○○犯如附表所示各罪所處之刑，應執行有期徒刑拾月，如易
科罰金以銀元參佰元即新台幣玖佰元折算壹日。
    理  由
一、本件聲請意旨略以：受刑人甲○○因犯洗錢防制法等罪，先
    後經判決確定如附表所載，應依刑法第53條、第51條第5 款
    規定，定其應執行之刑，爰依刑事訴訟法第477 條第1 項聲
    請裁定等語。
二、按數罪併罰，有二裁判以上者，依刑法第51條規定，定其應
    執行刑，同法第53條定有明文。又民國94年2 月2 日修正公
    布，自95年7 月1 日起施行之刑法第2 條第1 項規定：「行
    為後法律有變更者，適用行為時之法律。但行為後之法律有
    利於行為人者，適用最有利於行為人之法律」。而依刑法第
    51條定應執行刑時，裁判確定前犯數罪，其中一罪在新法施
    行前者，亦應為新舊法比較（最高法院95年5 月23日第8 次
    刑事庭會議決議參照）。次按刑法施行法第3 條之1 第3 項
    規定，於94年1 月7 日刑法修正施行前犯併合罰數罪中之一
    罪，且該數罪均符合第41條第1 項得易科罰金之規定者，適
    用94年1 月4 日修正之刑法第41條第2 項規定。經查，本件
    受刑人於裁判確定前犯數罪，均係於95年7 月1 日刑法修正
    公布施行前犯之，依修正前刑法第51條第5 款規定：「宣告
    多數有期徒刑者，於各刑中之最長期以上，各刑合併之刑期
    以下，定其刑期。但不得逾20年。」；修正後刑法第51條第
    5 款則規定：「宣告多數有期徒刑者，於各刑中之最長期以
    上，各刑合併之刑期以下，定其刑期。但不得逾30年。」，
    經新舊法比較結果，修正後刑法並非較有利於行為人，依刑
    法第2 條第1 項前段之規定，仍應依修正前刑法第51條第5
    款規定，定其應執行之刑。再被告行為後，罰金罰提高標準
    條例第2 條業已刪除，而刑法第41條第1 項前段關易科罰金
    之折算標準已由舊法之銀元100 元、200 元、300 元修正為
    新臺幣1,000 元、2,000 元、3,000 元，經比較新舊法結果
    ，以被告行為時之修正前刑法第41條第1 項前段規定，較有
    利於被告。
三、按洗錢防制法於95年5 月30日修正公布，自同年7 月1 日施
    行後，將修正前該法第3 條第1 項第5 款所列「刑法第340
    條」自該法所稱之重大犯罪移除，故犯幫助掩飾因自己犯「
    刑法第340 條」之罪所得財物之犯行，已非屬幫助掩飾因自
    己「重大犯罪」所得財物，基於前開法律之變更而不處罰。
    惟按常業詐欺罪係普通詐欺罪之特別規定，其法定刑也較普
    通詐欺罪為重，行為人於處罰之裁判確定後，常業詐欺罪雖
    已廢止其處罰之規定，但普通詐欺罪並未廢止，其於行為時
    既成立常業詐欺罪，於常業詐欺罪廢止後，縱不成立洗錢防
    制法之罪，仍應依普通詐欺罪論處，此與刑法第2 條第3 項
    規定之「處罰之裁判確定後，法律有變更不處罰其行為者」
    及刑事訴訟法第302 條第4 款所定「犯罪後法律已廢止其刑
    罰」之規定不同，故行為人於95年7 月1 日所犯洗錢防制法
    中幫助掩飾因自己犯「刑法第340 條」之罪，於95年7 月1
    日後尚未執行其刑者，仍應並與其他罪定其應執行刑，合先
    敘明。
四、查受刑人甲○○因犯偽造文書及洗錢防制法等罪，先後經法
    院判處如附表所示之刑（詳如附表所示），均經分別確定在
    案，有各該刑事判決書及臺灣高等法院被告前案紀錄表各1
    份附卷可參。茲檢察官聲請定其應執行之刑，本院審核認聲
    請為正當，撥諸上開說明，比較新舊法結果，應依修正前之
    刑法定其應執行之刑，並修正前刑法（90年1 月4 日之修正
    規定）第41條第2 項、第1 項前段規定，諭知易科罰金折算
    標準。
五、爰依刑事訴訟法第477 條第1 項，修正後刑法第2 條第1 項
    前段，修正前刑法第51條第5 款、第41條第1 項前段、第2
    項，刪除前罰金罰鍰提高標準條例第2 條、現行法規所定貨
    幣單位折算新臺幣條例第2 條，裁定如主文。
中    華    民    國    95    年    11    月    27    日
                  刑事第三庭    法  官 王沛雷
以上正本證明與原本無異。
如不服本裁定，應於送達後5日內，向本院提出抗告狀。
                                書記官 蘇彥宇
中    華    民    國    95    年    12    月    04    日
附表：
┌──┬───┬────┬────┬───────────┬───────────┬──────┐
│罪名│宣告刑│犯罪時間│偵查機關│最   後   事   實   審│  確   定   判   決   │備        註│
│    │      │        │年度案號├──┬───┬────┼──┬───┬────┤            │
│    │      │        │        │法院│案  號│判決日期│法院│案  號│確定日期│            │
├──┼───┼────┼────┼──┼───┼────┼──┼───┼────┼──────┤
│偽造│有期徒│93年4月7│臺灣板橋│臺灣│94年度│94年10月│臺灣│94年度│94年12月│板橋地方法院│
│文書│刑5月 │日      │地方法院│板橋│簡字第│12日    │板橋│簡字第│22日    │檢察署95年度│
│    │      │        │檢察署94│地方│2740號│        │地方│2740號│        │執緝字第1113│
│    │      │        │年度偵緝│法院│      │        │法院│      │        │號（基檢95執│
│    │      │        │字第738 │    │      │        │    │      │        │助217）     │
│    │      │        │號      │    │      │        │    │      │        │            │
├──┼───┼────┼────┼──┼───┼────┼──┼───┼────┼──────┤
│偽造│有期徒│93年11月│士林地方│臺灣│95年度│95年3月 │臺灣│95年度│95年5月 │基隆地方法院│
│署押│刑3月 │1日     │法院檢察│基隆│訴字第│24日    │基隆│訴字第│11日    │檢察署95年度│
│    │      │        │署94年度│地方│62號  │        │地方│62號  │        │執字第1267號│
│    │      │        │偵字第63│法院│      │        │法院│      │        │            │
│    │      │        │02號    │    │      │        │    │      │        │            │
│    │      │        │        │    │      │        │    │      │        │            │
├──┼───┼────┼────┼──┼───┼────┼──┼───┼────┼──────┤
│洗錢│有期徒│94年4月 │士林地方│臺灣│95年度│95年4月 │臺灣│95年度│95年6月 │士林地方法院│
│防制│刑4月 │13日    │法院檢察│士林│簡字第│20日    │士林│簡字第│12日    │檢察署95年執│
│法  │      │        │署94年偵│地方│101號 │        │地方│101號 │        │字第2119號（│
│    │      │        │字第9075│法院│      │        │法院│      │        │基檢95執助  │
│    │      │        │號      │    │      │        │    │      │        │329）       │
│    │      │        │        │    │      │        │    │      │        │            │
└──┴───┴────┴────┴──┴───┴────┴──┴───┴────┴──────┘


司法院資訊處製作；財團法人民間司法改革基金會備份。
